【裁判字號】    92,台上,3687
【裁判日期】    920703
【裁判案由】    走私
【裁判全文】
最高法院刑事判決                              九十二年度台上字第三六八七號
    上訴人  甲○○
            乙○○
右上訴人等因走私案件，不服台灣高等法院台南分院中華民國九十二年四月二日第二
審更審判決︵九十一年度上更(一)字第五八○號，起訴案號：台灣嘉義地方法院檢察署
九十年度偵字第四一一四號︶，提起上訴，本院判決如左：
    主  文
原判決關於甲○○部分撤銷，發回台灣高等法院台南分院。
其他上訴駁回。
    理  由
甲、甲○○部分
本件原判決認定：上訴人甲○○曾因違反槍砲彈藥刀械管制條例案，經判處有期徒刑
四月確定，於民國︵下同︶八十六年十月十八日易科罰金執行完畢，復於八十九年一
月二十日，因違反懲治走私條例案，經判處有期徒刑六月，併科罰金六萬元確定在案
，並於九十年七月三十一日易科罰金執行完畢，仍不知悔改，竟夥同乙○○基於運送
、銷售走私未稅洋煙謀取不法利益之概括犯意聯絡，由甲○○以每趟新台幣︵下同︶
一千至二千元不等之代價，僱用乙○○擔任運送司機，二人即自九十年四月中旬某日
起至同年六月二十日止︵與前案所犯相距一年餘，顯無連續犯之關係︶，在高雄縣岡
山交流道某處，明知綽號﹁常仔﹂所販賣之未稅洋菸係私運進口，完稅價格超過十萬
元之管制物品，竟仍以每條︵十包︶一百八十元之價格買受如附表所示之十七萬一千
零九十包，完稅價格為二百零八萬二千一百二十八元，存放在台南市○○區○○里○
○街七十七巷九十七號旁鐵皮屋內，再運送至台南縣︵市︶、嘉義縣︵市︶之不特定
檳榔攤，而以每條一百八十五元之價格販賣未稅洋菸，嗣於九十年六月二十日下午六
時十五分許，經警在嘉義縣水上鄉台南中小企業銀行前查獲，並扣得如原判決附表編
號一之未稅洋煙之七星牌計七十箱︵四萬二千包︶，另經警於九十年七月十日二十一
時許在台南市○○區○○里○○街七十七巷九十七號旁鐵皮屋內查獲如原判決附表編
號二∫六號之未稅洋煙等情；因而撤銷第一審關於諭知上訴人甲○○無罪部分之判決
，經比較新舊法適用修正前懲治走私條例第三條第一項，改判論處上訴人甲○○共同
連續銷售私運管制物品進口逾公告數額之走私物品︵累犯︶罪刑，固非無見。
惟查：一、九十年十一月二十九日修正前﹁懲治走私條例公告管制物品項目及其數額
﹂丙項管制進口物品，其中第一款規定為﹁洋菸、洋酒、捲菸紙﹂，第四款則為關於
大陸地區產製之物品。原判決附表編號一所示之扣案菸類共四萬二千包︵貼有專賣憑
證及未貼專賣憑證︶，經第一審法院送請台灣省菸酒公賣局嘉義分局鑑定結果，認係
仿冒日商傑太日煙國際股份有限公司MILD SEVEN︵七星牌︶洋菸商標製造之偽品，另
原判決附表編號二至六所示之菸類，其中菸盒上有MILD SEVEN及DAVIDOF CLASSIC 標
示者，亦全屬仿冒各該商標製造之偽品；復據上訴人甲○○陳稱其聽朋友告稱該洋菸
係大陸地區產製云云︵見第一審卷第四十、四十一、六十一頁，台灣屏東地方法院檢
察署九十年度偵字第五五九九號偵查卷第九、十頁，同署九十年度偵字第四四四二號
影印偵查卷第三十五至三十七頁，本案第一四一九六號警卷第二頁，原審更(一)卷第三
十五頁︶。如果無訛，上開查扣之仿冒洋菸，縱有虛偽使用他人商標之標示，倘實係
大陸產製之假菸類產品，得否仍予認定為「洋菸」，而資為論罪之依據，非無詳酌之
餘地。原審未遑究明，即遽行判決，自難認允洽。二、原判決事實欄記載本案之犯罪
時間為自九十年四月中旬某日起至同年六月二十日止，其理由第二項之(二)依據甲○○
與乙○○等之供述，竟謂﹁足證被告甲○○自九十年三月間起即開始販賣上開洋菸，
且均販賣給路邊檳榔攤及不特定人已如被告甲○○於警訊中供承甚明﹂云云，對於上
訴人犯罪時間之認定，前後不盡一致，亦嫌理由矛盾。以上或為上訴意旨所指摘，或
為本院得依職權調查之事項，應認原判決關於甲○○部分仍有撤銷發回更審之原因。
原判決關於不另諭知甲○○無罪及免訴部分，既經檢察官起訴書或函請併案審理時指
明與前開論罪部分有牽連犯之裁判上一罪關係，依審判不可分原則，應一併撤銷發回
，附予說明。
乙、乙○○部分
查第三審上訴書狀，應敘述上訴之理由，其未敘述者，得於提起上訴後十日內補提理
由書於原審法院；其已逾上述期間，而於第三審法院未判決前仍未提出上訴理由書狀
者，第三審法院應以判決駁回之。刑事訴訟法第三百八十二條第一項、第三百九十五
條後段規定甚明。本件上訴人乙○○因走私案件，不服原審判決，於九十二年四月二
十五日提起上訴，並未敘述理由，迄今逾期已久，於本院未判決前仍未提出，依上開
規定其上訴自非合法，應予駁回。
據上論結，應依刑事訴訟法第三百九十七條、第四百零一條、第三百九十五條後段，
，判決如主文。
中      華      民      國    九十二    年      七      月      三      日
                              最高法院刑事第十一庭
                                  審判長法官  呂  潮  澤
                                        法官  陳  世  雄
                                        法官  孫  增  同
                                        法官  林  開  任
                                        法官  林  秀  夫
      右正本證明與原本無異
                                              書  記  官
中      華      民      國    九十二    年      七      月      八      日
                                                                      Ｑ


司法院資訊處製作；財團法人民間司法改革基金會備份。
